# ana estrada

### desarrolladora de software

www.anaestrada.es

behance.net/aemartos github.com/aemartos linkedin.com/in/aemartos

## perfil

Desarrolladora de software, diseñadora gráfica especializada en UI-UX, fotógrafa, tipógrafa amateur, creativa ilusionada, cinéfila de poca monta, geocacher, cantante de ducha, lectora empedernida, viajera infiltrada, camaleónica y autodidacta por naturaleza, sociable de más y luchadora incansable.

## skills

**Tecnologías:** HTML5, CSS3, SASS, JavaScript, ES6, TypeScript, jQuery, React, Redux, AJAX, Apollo GraphQL, Next.js, Nest.js, Node.js, MongoDB, SQL & Express.

**Software:** Adobe CC (Photoshop, Premiere, After Effects, Illustrator, InDesign, XD, Audition...), Sketch, Principle, Glyphs, iWork.

Languages: español (nativo) e inglés (nivel alto). Cambridge English: FCE.

## premios

Hackshow de IronHack 2019: Mejor proyecto de Desarrollo Web.

TadHack 2018: <u>Drugon</u>

1° premio local por la UPM.

2° premio por Kairos.

Laus Oro 2018: Dana Font

CLAP a la mejor tipografía experimental 2018: <u>Dana Font</u>

Premio a Grupo de innovación Educativa 2017: GIE Cyberaula

HackForGood 2016: Aprendis

- 1º premio local por Telefónica.
- 1º premio por U.Comillas.
- 3° premio por Telefónica UPM.

## experiencia

### Capchase

Madrid, España. Dic 2020 - presente.

#### Desarrolladora de software

Participación en desarrollos de diferentes proyectos desde frontend hasta backend. API REST, diseño e implementación de UX en la app de cliente y backoffice.

Tecnologías: HTML5, CSS3, SASS, JS, ES6, React, Vue, TypeScript, Jest, Postman, MongoDB, SQL, Node.js y Express.

#### **Bnext**

Madrid, España. Sept 2019 - Dec 2020.

#### Desarrolladora backend

Equipo del Core Banking System. Diseño, desarrollo e integración de Bnext 2.0. (Ciclo de vida de las tarjetas, onboarding y registro de clientes, KYC, AML, pasarelas de terceros, API REST, microservicios...)

Tecnologías: JavaScript, TypeScript, ES6, Jest, Postman, MongoDB, SQL, Nest.js, Node.js y Express.

## BinPar Digital Ignition

Las Rozas, Madrid, España. Marzo 2019 - Sept 2019.

### Desarrolladora fullstack

Diseño, gestión y desarrollo de soluciones para proyectos innovadores. Optimización del SEO y desarrollo de comercio electrónico mejorado con GA.

Tecnologías: HTML, CSS, SASS, JS, ES6, React, Apollo GraphQL, Next.js, MongoDB, Node.js, Express, Git y GitFlow.

#### **GING UPM**

Universidad Politécnica. Madrid, España. Sept 2017 - Marzo 2019.

### Desarrolladora frontend y diseñadora UX-UI

Diseño UX-UI, responsable de la interfaz y diseño de producto. Desarrollo Front-End para soluciones adaptativas interactivas. Investigadora en proyectos relacionados con el uso de las TIC.

Tecnologías: HTML5, CSS3, SASS, JS, React, WP, Bootstrap MongoDB, Node.js, Express. AdobeCC e iWork.

### Barfutura

Madrid, España. Feb - Julio 2017.

#### Diseñadora gráfica

Branding e identidad.

Fotografía, retoque digital y diseño de cartelería. Maquetación, diseño y desarrollo web.

Tecnologías: HTML5, CSS3, Wordpress, AdobeCC e iWork.

#### Derepente Madrid

Madrid, España. Junio - Nov 2016.

#### Diseñadora gráfica y web

Branding, identidad y publicidad. Maquetación, diseño y desarrollo web, WordPress.

Tecnologías: HTML5, CSS3, Wordpress, AdobeCC e iWork.

# formación

Ironhack - Desarrollo web: Programa Part-Time.

SEPT18 - MAR19

## Escuela Superior de Diseño de Madrid (ESD)

Máster en Diseño Interactivo. (UX - UI & desarrollo web). Grado en Diseño Gráfico.

SEPT17 - JUN18 SEPT13 - JUN17

#### Escuela de Arte número diez

Ciclo Formativo de Grado Superior de Fotografía.

SEPT11 - MAR14